【裁判字號】    98,上易,656
【裁判日期】    980316
【裁判案由】    竊盜
【裁判全文】
臺灣高等法院刑事判決                 98年度上易字第656號
上  訴  人
即  被  告  甲○○
                    （現於臺灣臺北監獄臺北分監執行中）
上列上訴人因竊盜案件，不服臺灣板橋地方法院97年度易字第34
82號，中華民國97年12月25日第一審判決（起訴案號：臺灣板橋
地方法院檢察署97年度偵字第20878 號），提起上訴，本院判決
如下：
    主  文
上訴駁回。
    事  實
本審認定之犯罪事實與第一審判決書所記載之事實相同，茲引用
之。
    理  由
一、按刑事訴訟法第350條、第361條、第362條、第367條規定，
    不服地方法院之第一審判決而上訴者，須提出上訴書狀，並
    應敘述具體理由，為上訴必備之程式；其所提出之書狀未敘
    述上訴理由，或僅曾以言詞陳述上訴理由者，均應於上訴期
    間屆滿後20日內補提理由書於第一審法院。惟原審法院對上
    訴書狀有無記載理由，僅應為形式上之審查，認有欠缺，且
    未據上訴人自行補正者，始應定期間先命補正，至於上訴理
    由是否具體，係屬第二審法院審查範圍，不在命補正之列（
    參照刑事訴訟法第361 條之立法意旨），倘上訴人已提出上
    訴理由，但所提非屬具體理由者，應由第二審法院以上訴不
    合法律上之程式，判決駁回之。而所謂具體理由，必係依據
    卷內既有訴訟資料或提出新事證，指摘或表明第一審判決有
    何採證認事、用法或量刑等足以影響判決本旨之不當或違法
    ，而構成應予撤銷之具體事由，始克當之（例如：依憑證據
    法則具體指出所採證據何以不具證據能力，或依憑卷證資料
    ，明確指出所為證據證明力之判斷如何違背經驗、論理法則
    ）；倘僅泛言原判決認定事實錯誤、違背法令、量刑失之過
    重或輕縱，而未依上揭意旨指出具體事由，或形式上雖已指
    出具體事由，然該事由縱使屬實，亦不足以認為原判決有何
    不當或違法者（例如：對不具有調查必要性之證據，法院未
    依聲請調查亦未說明理由，或援用證據不當，但除去該證據
    仍應為同一事實之認定），皆難謂係具體理由，俾與第二審
    上訴制度旨在請求第二審法院撤銷、變更第一審不當或違法
    之判決，以實現個案救濟之立法目的相契合，並節制濫行上
    訴（最高法院97年度台上字第892號裁判意旨參照）。
二、本件上訴人即被告甲○○上訴意旨略以：依最高法院76年度
    台上字第4986號、69年度台上字第2415號判決，被告所為僅
    係犯普通竊盜罪云云。
三、惟查，本件被告與共犯「陳建宏」竊盜案部分，係由共犯「
    陳建宏」就地拾取客觀上可供兇器使用之木棍1 支，先將建
    築物用之鐵門（門扇）之鐵條弄彎，使縫隙變大，再將木棍
    從變大之鐵門鐵條縫隙伸入該鐵門內，而踰越之，以木棍破
    壞位於該鐵門內亦屬供出入該建築物用之木門（門扇）門鎖
    （該鎖屬木門之一部分），並開啟該鐵門及木門，侵入屋內
    ，竊取乙○○管領之電腦1 部之犯罪事實，共犯以木棍破壞
    鐵門及木門之門鎖，使該鐵門及木門失去安全防護之效用，
    顯數毀壞行為，而應構成共同攜帶兇器毀越門扇竊盜罪，原
    判決已詳述甚明，並無違誤。被告對原判決所認定之犯罪事
    實，並未具體指出有何認定不實之事項，所指尚不足以影響
    原判決之本旨，應認其實質上未符合上訴具體理由之要件。
    是被告之上訴理由所述非屬具體，其上訴為不合法律上之程
    式，應予駁回，並不經言詞論為之。
據上論斷，應依刑事訴訟法第367條前段、第373條、第372 條，
判決如主文。
中    華    民    國    98    年    3     月    16    日
                  刑事第十庭    審判長法  官 楊炳禎
                                      法  官 陳春秋
                                      法  官 李春地
以上正本證明與原本無異。
不得上訴。
                                      書記官 蘇秋
中    華    民    國    98    年    3     月    17    日
附錄：本案論罪科刑法條全文
刑法第321條
犯竊盜罪而有左列情形之一者，處6月以上、5年以下有期徒刑：
一、於夜間侵入住宅或有人居住之建築物、船艦或隱匿其內而犯
    之者。
二、毀越門扇、牆垣或其他安全設備而犯之者。
三、攜帶兇器而犯之者。
四、結夥三人以上而犯之者。
五、乘火災、水災或其他災害之際而犯之者。
六、在車站或埠頭而犯之者。
前項之未遂犯罰之。


司法院資訊處製作；財團法人民間司法改革基金會備份。
